福建高等法院金門分院刑事裁定
111年度抗字第8號
抗  告  人  
即  被  告  陳亞薇




選任辯護人  黃重鋼律師
            林詠嵐律師
            洪煜盛律師
上列抗告人即被告因詐欺案件，不服福建金門地方法院中華民國
111年10月13日延長羈押裁定（111年度易字第16號），提起抗告
，本院裁定如下：
    主  文
抗告駁回。                   
    理  由
一、原裁定意旨略以：抗告人即被告陳亞薇前經訊問後，認犯詐
    欺取財罪，犯罪嫌疑重大，有事實足認有逃亡、湮滅證據及
    勾串之虞，且有反覆實施同一犯罪之虞，有羈押之原因及必
    要，依刑事訴訟法第101條第1項第1款、第2款、第101條之1
    第1項第7款規定，於民國111年7月20日裁定羈押。嗣因羈押
    期間即將屆滿，經原審訊問後，認原羈押之原因及必要性均
    尚未消滅，爰裁定自111年10月20日起，第1次延長羈押2月
    。
二、抗告意旨略以：伊於原審坦認犯行，積極與被害人陳怡玲等
    11人洽談和解，與陳怡玲及許育柔已有初步共識。又伊未透
    過家屬阻止被害人報案或提告，且被害人之立場與伊相反，
    並無滅證或勾串之虞。另伊現羈押中，顯無反覆實施詐欺同
    一犯罪之虞。原裁定逕認定有羈押原因存在，顯有違誤。請
    求准予撤銷原裁定，改命伊定期向警察局報到之方式，取代
    羈押，以利伊在外賺取和解金額，或與親戚商談分割共有土
    地，以利貸款賠償云云。
三、按被告經法官訊問後，認為犯罪嫌疑重大，而有逃亡或有事
    實足認為有逃亡之虞，或有事實足認為有湮滅證據之虞，或
    有事實足認為有反覆實行刑法第339條詐欺罪同一犯罪之虞
    ，非予羈押，顯難進行追訴、審判或執行者，得羈押之，刑
    事訴訟法第101條第1項第1款、第2款、第101條之1第1項第7
    款分別定有明文。又羈押之目的，在於確保訴訟程序之進行
    、證據之存在、真實及刑罰之執行，至於被告有無羈押之原
    因及其必要性，則屬事實認定之問題，法院有依法認定裁量
    之職權，自得就具體個案情節予以斟酌決定。如就客觀情事
    觀察，法院許可羈押之裁定在目的與手段間之衡量並無明顯
    違反比例原則情形，即無違法或不當可言。又對於被告羈押
    與否之審查，其目的僅在判斷有無實施羈押強制處分之必要
    ，並非認定被告有無犯罪之實體審判程序，故有關羈押之要
    件，即無須經嚴格證明，以經釋明而得以自由證明為已足。
    故被告有無羈押之必要，法院僅須審查被告犯罪嫌疑是否重
    大、有無羈押原因，以及有無賴羈押以保全偵審或執行之必
    要，由法院就具體個案情節予以斟酌決定，如就客觀情事觀
    察，法院許可羈押之裁定或延長羈押之裁定，在目的與手段
    間之衡量並無明顯違反比例原則情形，即無違法或不當可言
    。
四、經查：
　㈠抗告人前經原審訊問後，認其為詐欺取財犯行，業據供承在
    卷，並有起訴書所載供述及非供述證據在卷可佐，足認抗告
    人涉犯刑法第339條第1項之詐欺取財罪，犯罪嫌疑重大。
　㈡雖抗告人表明認罪答辯，惟其於本案爆發前，於111年3月6日
    ，先自金門搭機前往臺中後，即不斷變更居住地點，最後藏
    匿在臺北市北投區某友人住處（住址詳卷）。嗣為警於同年
    月23日，持福建金門地方檢察署檢察官拘票拘提到案等情，
    業據被告於警詢坦承不諱，並有拘票影本在卷可稽，此經本
    院核閱金警刑字第1110013331號警卷電子卷證無訛（光碟見
    本院卷證物存置袋）。又本案檢察官起訴被告涉犯詐欺取財
    罪共11罪，罪數甚多、刑罰非輕，依通常社會觀念，面對如
    此重罪之追訴，實具逃亡之可能性，有相當理由及事實足認
    抗告人有逃亡之虞，符合刑事訴訟法第101條第1項第1款之
    羈押原因。又抗告人於警詢中自承業將與被害人吳佳蓉等人
    聯繫之通訊軟體LINE移除，有警詢筆錄在卷可據，並有扣案
    手機可資佐證，足認抗告人有湮滅證據之虞，與刑事訴訟法
    第101條第1項第2款之羈押原因相合。另被告因積欠鉅額賭
    債，無力清償，向其友人或同事，施用如起訴書所示之詐術
    ，已知之被害人即多達11人，有事實足認有反覆實施同一詐
    欺罪犯罪之虞，亦有刑事訴訟法第101條之1第1項第7款之羈
    押原因存在。本案衡以抗告人涉犯之罪嫌，對社會危害程度
    及國家刑罰權遂行之公益考量，與其人身自由之私益兩相權
    衡後，認具保、責付或限制住居等侵害較小之手段，均不足
    以確保審判或執行程序之順利進行，認有羈押必要。
　㈢原審經訊問抗告人後，裁定延長羈押，經核與卷內事證尚無
    不合，認事用法亦無違誤，符合憲法比例原則及刑事訴訟法
    上羈押相當性原則之要求，應予維持。
　㈣至原裁定另認抗告人之羈押原因包含刑事訴訟法第101條第1
    項第2款所定勾串共犯之虞。惟原審於111年7月20日裁定羈
    押後，抗告人聲請解除禁止接見、通信，原審認抗告人坦認
    起訴書所載全部犯行，已無勾串之虞，於同年9月16日裁定
    准予解除禁止接見、通信，有裁定存卷可查（見本院卷第35
    至36頁），堪認該部分羈押原因業已消滅。原裁定未具體指
    明認定之理由，逕認抗告人有勾串共犯之虞之羈押原因，固
    未盡周妥，然不影響本案裁定之結果，即無撤銷之必要。另
    抗告人及辯護人以抗告人需與家人、被害人協商和解事宜等
    節，與本件審酌是否延長羈押之法律要件無涉，均併此敘明
    。
五、綜上所述，抗告意旨徒憑前詞，指摘原裁定不當，為無理由
    ，應予駁回。
據上論結，應依刑事訴訟法第412條，裁定如主文。
中　　華　　民　　國　　111 　年　　10　　月　　28　　日
                  刑事庭審判長法　官　李文賢
                              法　官　陳瑞水
                              法　官　許志龍
以上正本證明與原本無異。
本件不得再抗告。
                              書記官  方柏濤
中　　華　　民　　國　　111 　年　　10　　月　　28　　日